# 关于终止经营的认定

提问人：wx_6160292c64e2 时间：2023-06-13 15:50:30
请教陈版主：
A公司主要从事模具设计，子公司B主要从事模具制造。A公司为专注于设计，将制造业务剥离，故A公司将B公司处置，但以后年度仍然会和B公司发生大量业务。请问这种情况下是否满足终止经营中“该组成部分代表一项独立的主要业务”的定义呢？

回答人：chenyiwei
这种情况下，由于模具设计和制造是两个板块，因此被剥离的模具制造业务构成终止经营。前提是确定将丧失对子公司B的控制权。虽然“以后年度仍然会和B公司发生大量业务”，但后续不再作为内部交易了。